Inventaris van de fotocollectie Rijksvoorlichtingsdienst (RVD) Eigen
Nationaal Archief, Den Haag
- Doos 272, 272
  - 135-0656
  - 135-0657
  - 138-0264
  - 138-0265
  - 138-0266
  - 138-0254
  - 138-0255
  - 138-0258
  - 138-0259
  - 138-0260
  - 138-0256
  - 138-0257
  - 138-0261
  - 138-0262
  - 138-0263
  - 135-0974
  - 135-0975
  - 135-0976
  - 135-0907
  - 135-0908
  - 135-0909
  - 135-0910
  - 135-0912
  - 135-0913
  - 135-0914
  - 135-0915
  - 135-1002
  - 135-1003
  - 135-0941
  - 135-0942
  - 135-0939
  - 135-0940
  - 135-0943
  - 135-0944
  - 135-0945
  - 135-0999
  - 135-0997
  - 135-0962
  - 135-0963
- Doos 273, 273
  - 138-0595
  - 138-0594
  - 138-0589
  - 138-0588
  - 138-0596
  - 138-0599
  - 138-0577
  - 138-0606
  - 138-0602
  - 138-0600
  - 138-0597
  - 138-0598
  - 138-0603
  - 153-0970
  - 138-0604
  - 138-0601
  - 138-0576
  - 138-0582
  - 138-0581
  - 138-0590
  - 138-0579
  - 138-0605
  - 138-0591
  - 138-0593
  - 138-0592
  - 138-0607
  - 138-0580
  - 138-0584
  - 138-0578
  - 138-0586
  - 138-0587
  - 138-0585
  - 138-0583
- Doos 274, 274
  - 145-0811
  - 145-0802
  - 145-0857
  - 145-0801
  - 145-0812
  - 145-0814
  - 145-0804
  - 145-0813
  - 145-0803
  - 145-0809
  - 145-0818
  - 145-0967
  - 145-0819
  - 145-0860
  - 145-0806
  - 145-0837
  - 145-0829
  - 145-0858
  - 145-0859
  - 145-0810A
  - 145-0805A
  - 145-0810
  - 145-0817
  - 145-0807
  - 145-0805
  - 145-0838
  - 145-0855
  - 145-0815
  - 145-0834
  - 145-0836
  - 145-0849
  - 145-0820
  - 145-0833
  - 145-0864
  - 145-0800
  - 145-0808
  - 145-0851
  - 145-0863
  - 145-0800A
  - 145-0835
  - 145-0821
  - 145-0816
  - 145-0841
  - 145-0828
  - 145-0830
  - 145-0842
  - 145-0848
  - 145-0850
  - 153-0972
  - 153-0973
  - 153-0971
  - 145-0871
  - 145-0867
  - 145-0865
  - 145-0825
  - 145-0869
  - 145-0861
  - 145-0839
  - 145-0832
- Doos 275. Geen nummers., 275
- Doos 276. Geen nummers., 276
- Doos 277. Geen nummers., 277
- Doos 278. Geen nummers., 278
- Doos 278. Geen nummers., 278
- Doos 279. Geen nummers., 279